臺灣桃園地方法院刑事判決　　　　　　　　　　　　　九十三年度重訴字第四０號
　　公　訴　人　臺灣桃園地方法院檢察署檢察官
　　被　　　告　乙○○　男　五.
　　指定辯護人　本院公設辯護人丙○○
右列被告因違反毒品危害防制條例案件，經檢察官提起公訴（九十三年度偵字第六五
五四號）及移送併案審理（九十三年度偵字第一０九七五號），本院判決如左︰
    主  文
乙○○共同運輸第一級毒品，處無期徒刑，褫奪公權終身。扣案第一級毒品海洛因貳
包（壹包液態海洛因驗餘淨重參佰玖拾肆點壹伍公克，純度百分之拾肆點參柒，純質
淨重伍拾陸點陸肆公克；壹包粉狀海洛因驗餘淨重壹佰壹拾點零肆公克，純度百分之
陸拾伍點柒肆，純質淨重柒拾貳點參肆公克）沒收銷燬之；扣案行李箱壹個、洗髮精
空瓶壹個、塑膠袋貳個（總重壹佰參拾貳點肆柒公克）均沒收。
    事  實
一、乙○○與楊文泉（另案偵查中）均明知海洛因為毒品危害防制條例公告列管之第
    一級毒品，且係經我國行政院公告為甲類第四級之管制進出口物品，非經許可，
    不得持有或運輸，竟共同基於運輸第一級毒品海洛因進口之犯意聯絡，由楊文泉
    以提供機票、食宿費用及不詳數額之報酬為條件，委由乙○○自泰國運輸毒品海
    洛因入臺。乙○○受託後，即於九十三年四月二十二日，自臺灣中正機場搭乘荷
    蘭航空公司ＫＬ—八七八號班機前往泰國曼谷，投宿於當地之「一三飯店」內，
    並於翌日（四月二十四日）晚間不詳時間，在泰國曼谷市區，向同有犯意聯絡，
    真實年籍不詳之泰國成年男子取得第一級毒品海洛因後，將海洛因攜回飯店，自
    行以塑膠袋分裝，再分別藏放於行李箱拉桿內及洗髮精空瓶內予以偽裝，隨後於
    同年四月二十五日，自泰國曼谷搭乘荷蘭航空公司ＫＬ—八七七號班機返臺。嗣
    於同日晚間七時五十分許，乙○○在桃園中正機場第二航廈辦理通關手續時，為
    法務部調查局桃園縣調查站人員會同財政部臺北關稅局人員查獲，當場並扣得第
    一級毒品海洛因二包（一包驗餘淨重三百九十四點一五公克，純度百分之十四點
    三七，純質淨重五十六點六四公克；一包驗餘淨重一百一十點零四公克，純度百
    分之六十五點七四，純質淨重七十二點三四公克）、乙○○所有供運輸海洛因所
    用之行李箱一個、洗髮精空瓶一個、包裝海洛因所用之塑膠袋二個（總重一百三
    十二點四七公克）。
二、案經法務部調查局桃園縣調查站移送臺灣桃園地方法院檢察署檢察官偵查起訴。
    理  由
一、訊據被告乙○○固不否認於右揭時間、地點，自泰國運輸毒品海洛因入台之事實
    ，惟否認有何違反毒品危害防制條例之犯行。辯稱略以：伊自九十二年起開始從
    臺灣帶茶葉至泰國販售，本次出國亦同，未料伊在曼谷時因毒癮發作，故至夜市
    欲購買感冒藥服用解癮。在夜市時巧遇某泰國男子向伊兜售海洛因，伊為解癮起
    見，故擬向該泰國男子購買少量海洛因施用，惟該泰國男子堅持要伊至少購買一
    百五十公克以上之海洛因，伊不得已始按該泰國男子要求，購入扣案之海洛因云
    云。經查：
（一）被告於上開時間、地點，自泰國運輸第一級毒品海洛因入台之事實，迭據被告
      於警詢、偵查及本院審理時坦承不諱（九十三年度偵字第六五五四號第二頁至
      第十頁、第三十五頁至三十七頁、本院九十三年六月二十四日、九月八日筆錄
      ）。又扣案之白粉一包、乳液一包經法務部調查局以化學呈色法及氣相層析質
      譜儀分析法檢驗結果，均含第一級毒品海洛因成分，其中乳液驗餘淨重三百九
      十四點一五公克，純度百分之十四點三七，純質淨重五十六點六四公克；白粉
      驗餘淨重一百一十點零四公克，純度百分之六十五點七四，純質淨重七十二點
      三四公克，亦有法務部調查局九十三年六月四日調科壹字第０八０００七六七
      ０號、第000000000號鑑定通知書各一紙在卷可稽，均為第一級毒品
      海洛因無誤。此外，復有法務部調查局桃園縣調查站搜索扣押筆錄、臺北關稅
      局扣押物品收據及搜索筆錄各一份、毒品初步鑑驗報告單二份及查獲毒品之照
      片四張，被告之入出境查詢資料一份附卷，粉狀海洛因一包、液態狀海洛因一
      包及包裝用之塑膠袋二個、洗髮精空瓶一個、行李箱一個扣案可資佐證。綜上
      ，足徵被告此部分自白屬實，可以採信；其確有運輸海洛因入境之事實。
（二）證人甲○○於本院另案審理時陳稱略以：九十三年三月間，楊文泉以提供機票
      、食宿費用及三十萬元為條件，託伊自泰國運輸毒品海洛因入臺，迨於同年四
      月七日，伊與楊文泉同自臺灣中正機場搭乘長榮航空公司ＢＲ０六七號班機一
      起前往泰國曼谷機場，並與由楊文泉事先聯絡抵達該處等候之「阿義」會合，
      三人再一同前往清邁，於同日二十一時許在清邁金城飯店與「叔仔」會合後，
      在該處住宿一晚，隔日十時許渠等抵達緬甸後，楊文泉及「叔仔」先安排伊與
      「阿義」入住該處某飯店休息等候，楊文泉及「叔仔」則外出向不詳人士購買
      毒品，於同日十四時許，楊文泉、「叔仔」攜帶四瓶洗髮精及海洛因磚返回飯
      店，楊文泉、「叔仔」二人旋將海洛因磚敲碎分成四份，並以塑膠袋分裝後分
      別置入洗髮精罐，再填充洗髮精偽裝後，交予伊及「阿義」每人各二瓶攜回臺
      灣，「阿義」於同年四月十日前往曼谷，伊則於回台時遭警查獲等語，並當庭
      依被告之口卡片指認「阿義」即為被告無誤（見本院九十三年重訴字第三七號
      卷九十三年八月十八日審判筆錄），甲○○且因其該次運輸海洛因犯行，而經
      本院另案於九十三年八月三十一日以九十三年重訴字第三七號判決判處無期徒
      刑在案，尚未確定，此經本院調閱上開案卷核閱無誤，並有該判決書一份在卷
      可考。而被告確實於九十三年四月七日出境至泰國，並於同年四月十一日返台
      ，此後再於同年四月二十二日出境前往泰國，走私本次毒品，則有其入出境查
      詢資料附於本院卷可稽（未編頁），不僅與甲○○所述相吻合，且顯非甲○○
      所能憑空捏造之事。佐以被告與甲○○之犯案手法，均係將海洛因藏於洗髮精
      空瓶內，希冀魚目混珠，避過海關人員檢驗，兩者手段雷同。據上，應足認甲
      ○○指述其與被告同屬受楊文泉指使，赴泰國運輸毒品之人等語屬實，可以採
      信。又買賣、走私海洛因究屬萬國公罪，世界各國對此均懸為厲禁，多方查緝
      不遺餘力，此係眾所周知之事實，是故，買賣海洛因之雙方為防遭到查緝起見
      ，無不謹慎從事，斷無可能堂而皇之，在路上公然向人兜售大宗海洛因之理；
      準此，被告本次在泰國前後僅停留數天，匆忙間欲取得大量海洛因，若無人事
      先居中謀劃接應，實無可能。更佐以被告自承：伊來往泰國從事茶葉販售，九
      十年四月間銀行存款不過二十萬元等語（九十三年八月十八日答辯狀），當可
      推知其並無充裕資金可以購入如許數量之海洛因；則衡情，被告海洛因之來源
      ，自係幕後有人調度或提供所致。綜上各節，雖被告對相關犯罪事實堅不吐實
      ，且因其前次攜帶回國之物未經查扣，以致無法認定其該次攜帶返台者，亦為
      海洛因無誤，然被告本次應係受楊文泉指使，前往泰國向接應之泰籍不詳成年
      泰籍成年男子三人就本件走私海洛因之犯行間，有犯意聯絡及行為分擔，為共
      同正犯，亦堪認定。至於甲○○並未參與被告本次走私海洛因犯行，應非共犯
      ，附予敘明。
（三）被告雖以前詞置辯，意指其本次運輸海洛因純係個人所為，並無共犯參與；且
      證人甲○○亦於本院審理時改稱：伊並不認識乙○○，與伊一起走私海洛因之
      「阿義」並非被告云云（本院九十三年九月二十二日筆錄）。然與上開事證不
      符，且觀諸甲○○於另案中據以指認被告之口卡片，與九十三年九月二十二日
      本院當庭拍攝被告之照片，兩者極為相似，甲○○復自承：伊在九十三年六月
      間，即曾與被告同舍房等語（同上筆錄），顯然甲○○於九十三年八月十八日
      指認被告之口卡片時，並無指認錯誤之可能。參以楊文泉現今逃亡在外並未到
      案，且係主使被告與甲○○前往泰國運毒者，在全案中居於主導地位，則被告
      為掩護楊文泉起見，故隱瞞楊某涉案之情節，衡情並非不可能。而甲○○在其
      案件中為邀減刑寬典，故吐露楊文泉指使其與被告運毒之情節，此後因忌憚被
      告在場，甚或擔心楊文泉事後報復，遂爾翻異前供，亦不違常情。綜上，被告
      此部分所辯與甲○○在本院所述，均係迴護楊文泉之詞，並不可採。
（四）至被告另辯稱：查獲之海洛因係供其自己施用云云，然查，被告應係受楊文泉
      指使，走私海洛因返台，已如前述，而楊文泉與被告所以甘冒重罪風險，運輸
      海洛因回台，自係其間有利可圖，非僅單純供渠等施用可比；此觀扣案之二包
      毒品海洛因合計驗後淨重達五百零四點一九公克，數量遠超過個人施用所需甚
      多，至為明顯；被告所辯顯係卸責之詞，並無可採。
（五）綜上，本件事證明確，被告所辯無非卸責之詞，不足採信，其犯行洵堪認定，
      應依法論科。
二、按海洛因係毒品危害防制條例第二條第二項第一款規定之第一級毒品，且為行政
    院發布之「懲治走私條例公告管制物品項目及其數額」甲項第四款規定之管制物
    品，非經許可，不得無故販賣、運輸。核被告乙○○所為，係犯毒品危害防制條
    例第四條第一項之運輸第一級毒品罪及懲治走私條例第二條第一項之私運管制物
    品進口罪。其持有第一級毒品海洛因之低度行為，為運輸第一級毒品海洛因之高
    度行為所吸收，不另論罪。被告與楊文泉及在泰國接應之泰籍不詳成年男子就上
    開犯行間，有犯意聯絡及行為之分擔，均為共同正犯。其以一運輸毒品海洛因之
    行為，同時觸犯前開二罪名，為想像競合犯，依刑法第五十五條前段規定，從一
    重之運輸第一級毒品罪處斷。公訴人雖未敘及檢察官移送併辦部分之事實（九十
    三年度偵字第一０九七五號），惟該部分事實與已起訴部分之事實核屬同一事實
    ，本院自得併為審酌。至辯護人雖以被告坦承犯行，且扣案毒品均係供被告一己
    施用，其犯後態度良好，有可憫之處為由，請求依刑法第五十九條規定酌減其刑
    ，然被告明知毒品危害國民健康，足使施用之人為之傾家蕩產，為萬惡淵藪，我
    國政府為嚇阻輸入毒品犯行，對運輸者均科以重典，並於機場等處多方宣導，呼
    籲國人不得輸入毒品，被告自難諉為不知，然其竟仍為貪圖私利，甘冒罹於重典
    之危險，運輸毒品進入臺灣，且所運輸之海洛因數量不少，如流入市面，對我國
    人民身體健康及社會治安影響甚鉅，而被告犯後非但未供出共犯楊文泉，反辯稱
    獲案之毒品僅係供己所用，所述避重就輕，難認有何悔意，故由被告之犯案情節
    、犯後手段以觀，均無何可憫之處，自無從依刑法第五十九條規定酌減其刑。爰
    審酌毒品一物流毒無窮，然被告為貪圖小利，竟不惜以身試法，而其輸入毒品海
    洛因之次數雖僅一次，惟輸入之數量非寡，對社會造成之危害不難想像，其犯罪
    後雖坦承運輸毒品犯行，然所坦承之部分均係事證明確，無可抵賴之事實，參酌
    其所供猶有迴護共犯之意，此如前述，可見其犯後態度尚難謂良好，及公訴人對
    被告具體求處無期徒刑，本院認屬允當等情，量處被告無期徒刑，並依刑法第三
    十七條第一項規定，宣告褫奪公權終身，以資懲儆。扣案之第一級毒品海洛因二
    包（一包驗餘淨重三百九十四點一五公克，純度百分之十四點三七，純質淨重五
    十六點六四公克；一包驗餘淨重一百一十點零四公克，純度百分之六十五點七四
    ，純質淨重七十二點三四公克），應依毒品危害防制條例第十八條第一項前段規
    定沒收銷燬之，扣案包裝海洛因之塑膠袋二個（總重一百三十二點四七公克）、
    藏置海洛因之行李箱一個、洗髮精空瓶一個均為被告所有，且係供其運輸毒品之
    用，已如前述，依同條例第十九條第一項前段規定沒收。
三、公訴意旨另以：被告於上開時間、地點，同時自泰國運輸第二級毒品潘他  新、
    第三級毒品Ｋ他命回台，此部分另涉有毒品危害防制條例第四條第二項之運輸第
    二級毒品罪、同條例第四條第三項之運輸第三級毒品罪，及懲治走私條例第二條
    第一項之私運管制物品進口罪等語。雖非無見，惟查，扣案疑似Ｋ他命之結晶物
    一包、疑似潘他  新之乳液一包，經本院送請法務部調查局鑑定結果，均未檢出
    毒品成分，有該局九十三年七月二十九日調科壹字第０九三六二三九四三六０號
    鑑定通知書附於本院卷可證，均非列管之毒品。是故，公訴人此部分所指，顯難
    採取；此部分犯罪事實並已經公訴人當庭減縮，併予敘明。
據上論斷，應依刑事訴訟法第二百九十九條第一項前段，毒品危害防制條例第四條第
一項、第十八條第一項前段、第十九條第一項前段，懲治走私條例第二條第一項、第
十一條，刑法第十一條、第二十八條、第五十五條、第三十七條第一項，判決如主文
。
本案經檢察官林秀敏到庭執行職務。
中　　　華　　　民　　　國　　九十三　　年　　　九　　　月　　二十七　　日
                                臺灣桃園地方法院刑事第八庭
                                    審判長法  官    林恆吉
                                          法  官    吳為平
                                          法  官    陳彥宏
右正本證明與原本無異。
如不服本判決，應於判決送達後十日內，向本院提出上訴狀。
                                          書記官    陳彥宏
中　　　華　　　民　　　國　　九十三　　年　　　十　　　月　  　五  　　日
附論罪科刑依據之法條：
毒品危害防治條例第四條
製造、運輸、販賣第一級毒品者，處死刑或無期徒刑；處無期徒刑者，得併科新臺幣
一千萬元以下罰金。
製造、運輸、販賣第二級毒品者，處無期徒刑或七年以上有期徒刑，得併科新臺幣七
百萬元以下罰金。
製造、運輸、販賣第三級毒品者，處五年以上有期徒刑，得併科新臺幣五百萬元以下
罰金。
製造、運輸、販賣專供製造或施用毒品之器具者，處一年以上七年以下有期徒刑，得
併科新臺幣一百萬元以下罰金。
前四項之未遂犯罰之。
懲治走私條例第二條
私運管制物品進口﹑出口逾公告數額者，處七年以下有期徒刑，得併科新台幣二十萬
元以下罰金。
以犯前項之罪為常業者，處三年以上十年以下有期徒刑，得併科新台幣三十萬元以下
罰金。第一項之未遂犯罰之。
第一項所稱管制物品及其數額，由行政院公告之。
